【裁判字號】    90,易,69
【裁判日期】    900328
【裁判案由】    傷害
【裁判全文】
臺灣屏東地方法院刑事判決                              九十年度易字第六九號
    公  訴  人  臺灣屏東地方法院檢察署檢察官
    被      告  乙○○
右列被告因傷害案件，經檢察官提起公訴（八十九年度偵字第六三一七號），本院判
決如左︰
    主  文
乙○○傷害人之身體，處罰金伍仟元，如易服勞役，以參佰元折算壹日。
    事  實
一、緣乙○○與甲○○係堂兄弟，屬家庭暴力防治法第三條第四款之家庭成員關係。
    乙○○於民國八十九年九月十六日下午九時許，因不滿其父母遭甲○○辱罵，前
    往甲○○位於屏東縣新園鄉○○村○○路三號住處理論，雙方一言不合，乙○○
    即基於傷害之犯意，徒手毆打甲○○，致甲○○受有顏面挫傷、瘀傷及兩手指挫
    傷之傷害。
二、案經甲○○訴由屏東縣警察局東港分局報告臺灣屏東地方法院檢察署檢察官偵查
    起訴。
    理  由
一、訊據被告乙○○固坦認有於右揭時地至告訴人甲○○上址住處理論，並因之發生
    衝突之事實不諱，惟矢口否認有何傷害之犯行，辯稱：是甲○○打伊，伊舉手抵
    擋，並未動手毆打云云。經查，右揭事實，業據告訴人指訴明確，核與證人林瑞
    寶證述案發當時被告與告訴人相互拉扯之情節相符，復有告訴人被毆受傷之診斷
    證明書一紙及相片二幀在卷可佐。再被告既於警訊中稱：「、、、甲○○先出手
    毆打我，我再還手的。」（參八十九年十月二十一日警訊筆錄），於偵查中稱：
    「我是因為我父親打電話告訴我，他在我家罵我父母親，我才找他理論，沒想到
    他打我，我反擊才打到他。」等語（參偵卷第六頁），堪認被告於案發當時顯然
    基於傷害之犯意動手毆打告訴人無誤。是其於本院審理時以上開言詞置辯，洵為
    卸責之詞，不足採信。本件事證明確，被告犯行堪以認定。被告另行請求傳訊證
    人郭春燢作證，已無必要，附此敘明。
二、被告與告訴人係堂兄弟，屬家庭暴力防治法第三條第四款所稱之家庭成員關係。
    核被告所為，係犯刑法第二百七十七條第一項之傷害罪而為家庭暴力防治法第二
    條第二項之家庭暴力罪。審酌被告犯罪動機、目的、手段、告訴人所受之傷害並
    非重大及犯後否認犯行等一切情狀，量處如主文所示之刑，並諭知易服勞役之折
    算標準。
據上論斷，應依刑事訴訟法第二百九十九條第一項前段，刑法第二百七十七條第一項
、第四十二條第二項，罰金罰鍰提高標準條例第一條前段、第二條，判決如主文。
本案經檢察官何克昌到庭執行職務。
中      華      民      國      九十      年      三      月  二十八    日
                                      臺灣屏東地方法院刑事第二庭
                                          法  官  林昌義
右正本證明與原本無異。
對於本判決如有不服應於收受送達後十日內向本院提出上訴書狀上訴於台灣高等法院
高雄分院並按他造當事人之人數附具繕本。
                                          書記官  薛慧茹
中      華      民      國      九十      年     三      月  二十八    日
附錄本判決論罪之法條：
刑法第二百七十七條第一項
傷害人之身體或健康者，處三年以下有期徒刑、拘役或一千元以下罰金。


司法院資訊處製作；財團法人民間司法改革基金會備份。
